【裁判字號】    95,易,707
【裁判日期】    951211
【裁判案由】    竊盜
【裁判全文】
臺灣屏東地方法院刑事判決               95年度易字第707號
公  訴  人  臺灣屏東地方法院檢察署檢察官
被      告  乙○○
上列被告因竊盜案件，經檢察官提起公訴（95年度偵字第6092號
），被告於本院準備程序中就被訴事實為有罪之陳述，經本院告
知簡式審判程序意旨，並聽取公訴人及被告之意見後，本院合議
庭裁定改由受命法官獨任依簡式審判程序審理，判決如下：
    主  文
乙○○犯攜帶兇器竊盜罪，處有期徒刑捌月。扣案之鐵鉗壹支沒
收。
    事  實
一、乙○○前因妨害自由案件，於民國94年6 月9 日經台灣高雄
    地方法院判處拘役50日，緩刑2 年確定，現正緩刑中，詎仍
    不知悔改，竟意圖為自己不法之所有，持其所有、可供兇器
    使用之鐵鉗，於95年10月5 日19時許，在屏東縣里港鄉中和
    村深水井高分7 至8 號電線桿處；於同日19時30分許，在里
    港鄉土庫村土庫高幹92左3 電線桿處；於同日20時許，在里
    港鄉中和村移民埔高分17左分6 號電線桿處，接續竊取臺灣
    電力公司所架設供給電能之電纜線，第一次竊得之電纜線約
    103 公尺、第二次約15公尺、第三次約23公尺。得手後，旋
    即離去。嗣於同年月10日20時30分許，乙○○將該批電纜線
    削皮後，前往里港鄉○○村○○路高源資源回收場前欲變賣
    該電纜線內之銅線時，為警巡邏經過，發現乙○○行跡可疑
    ，前往攔檢而查獲，並扣得上開削皮後之電纜線約17公斤（
    已由臺灣電力公司領回）、鐵鉗及美工刀各1支。
二、案經屏東縣警察局里港分局報告臺灣屏東地方法院檢察署檢
    察官偵查起訴。
    理  由
一、本案被告乙○○所犯加重竊盜罪，並非法定刑為死刑、無期
    徒刑或最輕本刑3 年以上有期徒刑之罪，亦非高等法院管轄
    第一審之案件，而被告於本院準備程序中就被訴事實為有罪
    之陳述，本院合議庭乃裁定由受命法官獨任進行簡式審判程
    序。又簡式審判程序之證據調查，依刑事訴訟法第273 條之
    2 規定，不受同法第159 條第1 項審判外陳述排除之限制，
    再被告對於卷內之各項證據，亦不爭執證據能力，故卷內所
    列之各項證據，自得作為證據，先予敘明。
二、經查，上開犯罪事實，業據被告乙○○於警詢、偵查中及本
    院審理時坦承不諱，且臺灣電力公司里港地區線路裝修員甲
    ○○於警詢中亦指述明確，並有電訊（力）線路失竊現場調
    查報告表3 紙、贓物認領保管單1 紙、現場照片9 張及查扣
    之削皮後之電纜線約17公斤（已由臺灣電力公司領回）、鐵
    鉗及美工刀各1 支以資佐證，足見被告之自白應與事實相符
    ，從而，本件事證已臻明確，被告犯行應堪認定。
三、按所謂兇器，其種類並無限制，凡客觀上足以對人之生命、
    身體安全構成威脅，具危險性之物品均屬之，且只須行竊時
    攜帶即為已足，不以行為人初有行兇之意圖為必要。查被告
    乙○○竊取電纜線時所攜帶之鐵鉗，足以剪斷電纜線，顯見
    該鐵鉗具有堅硬銳利之特性，其足對人之生命、身體安全構
    成威脅，客觀上具有危險性，應屬刑法第321 條第1 項第3
    款所稱兇器之一種。又臺灣電力公司係應一般需用供給電能
    之事業經營之人，為電業經營者，事實欄內臺灣電力公司所
    架設之電纜線，均係供傳輸電力之用，屬電業法所稱之電線
    。次按如數行為於同時同地或密切接近之時地實施，侵害同
    一之法益，各行為之獨立性極為薄弱，依一般社會健全觀念
    ，在時間差距上，難以強行分開，在刑法評價上，以視為數
    個舉動之接續施行，合為包括之一行為予以評價，較為合理
    ，則屬接續犯，而為包括之一罪，最高法院86年臺上字第32
    95號判例可資參照，本案被告係於相當密接之時間地點實施
    竊盜行為，且其所侵害者，均為同一法益，顯係時間、空間
    緊密之接續行為，依前揭判例意旨應為接續犯，只成立一個
    竊盜行為。故核被告乙○○攜帶鐵鉗竊取臺灣電力公司電纜
    線之行為，係犯電業法第105 條之竊盜電線罪，其攜帶兇器
    為之，應依刑法第321 條第1 項第3 款之攜帶兇器竊盜罪處
    斷。公訴意旨漏未審酌被告等人所竊取之物品為一般供給電
    能之電線，僅起訴刑法第321 條第1 項第3 款之加重竊盜罪
    ，尚有誤會，惟公訴人於原審法院審理中，已變更起訴書所
    引應適用之法條為電業法第105 條之竊盜電線罪，並依刑法
    第321 條第1 項第3 款規定處斷，自毋庸變更原起訴法條。
    爰審酌被告前因妨害自由案件，於94年6 月9 日經台灣高雄
    地方法院判處拘役50日，緩刑2 年確定，現正緩刑中，有臺
    灣高等法院被告前案紀錄表可稽，其於緩刑期間內又再犯本
    罪，顯見被告並未決心改過向善，又其竊取電纜線行為，已
    影響民生供電安全，具有相當之可責性，惟其犯後坦承犯行
    ，態度良好等一切情狀，量處如主文之刑。扣案之鐵鉗1 支
    ，為被告竊取電線所用之工具，且為被告所有，應依刑法第
    38條第1 項第2 款規定宣告沒收。至扣案之美工刀1 支，則
    非被告竊取電線所用之工具，且非違禁物品，爰不予以沒收
    ，併此敘明。
據上論斷，應依刑事訴訟法第273 條之1 第1 項、第299 條第1
項前段，電業法第105 條、刑法第11條、第321 條第1 項第3 款
、第38條第1 項第2 款，判決如主文。
本案經檢察官靳隆坤到庭執行職務
中    華    民    國    95    年    12    月    11    日
                  刑事第四庭    法  官  王炳人
以上正本證明與原本無異。
如不服本判決應於收受本判決送達後十日內向本院提出上訴書狀，
其未敘述上訴理由者，並得於提起上訴後十日內向本院補提理由
書狀（均須按他造當事人之人數附繕本）「切勿逕送上級法院」
中    華    民    國    95    年    12    月    12    日
                                書記官  潘豐益
附錄本判決論罪科刑法條全文
刑法第321條第1項第3款：
（加重竊盜罪）
犯竊盜罪而有左列情形之一者，處6月以上、5年以下有期徒刑：
三、攜帶兇器而犯之者。


司法院資訊處製作；財團法人民間司法改革基金會備份。
